【裁判字號】    95,交聲,877
【裁判日期】    951225
【裁判案由】    聲明異議
【裁判全文】
臺灣高雄地方法院刑事裁定             95年度交聲字第877號
原處分機關  交通部公路總局高雄區監理所旗山監理站
異  議  人  甲○○
上列異議人因聲明異議案件，對於交通部公路總局高雄區監理所
旗山監理站95年11月3 所為之處分（原處分：旗監違字第裁85
─Z00000000號），聲明異議，本院裁定如下：
    主  文
異議駁回。
    理  由
一、聲明異議意旨略以：異議人即受處分人甲○○於民國95年7
    月12日駕駛車牌號碼4425-PB 自用小客車，行經國道10號快
    速道路東向16.6公里處，因以低於最低速限80公里之速度行
    駛內側車道，遭警舉發「同向三線車道，慢速車佔用內線車
    道行駛，經科學儀器測定行速73公里」，惟異議人當時行駛
    內側車道係正在加速，欲超越右側車輛，然因國道10號限速
    90公里，容易超速，故緩慢加速，且當時前後皆無車輛，異
    議人之車既無堵塞交通之嫌，更無佔用車道之實，再者，國
    道高速公路內側為超車道，該權責單位也廣為宣傳，到處懸
    掛紅色布條，其內容為車速低於80公里，應行駛外側，以字
    義上解釋，並不是完全禁止行駛，而異議人車輛正在超車狀
    態，實無違背上述規定云云。
二、按汽車行駛於高速公路、快速公路或設站管制之道路，不遵
    使用限制、禁止、行車管制及管理事項之管制規則而有下列
    行為者，處汽車駕駛人新台幣3000元以上6000元以下罰鍰：
    三、未依規定行駛車道；汽車駕駛人有下列各款所列條款之
    一者，除依原條款處罰鍰外，並予以記點：一、有第33條第
    1項情形之一者，各記違規點數1點，修正後道路交通管理處
    罰條例第33條第1項第3款與第63條第1項第1款分別定有明文
    。再者，汽車行駛高速公路及快速道路，其車道之使用，除
    因交通事故及道路施工依臨時或可移動標誌指示或交通勤務
    警指揮外，應依設置之交通標誌、標線或號誌之規定，無設
    置者，應依下列規定：一、在高速公路最高速限每小時90公
    里以上之路段，行駛速率低於每小時80公里之較慢速小型車
    ，或在快速公路最高速限每小時80公里以上之路段，行駛速
    率低於每小時70公里之較慢速小型車，應行駛外側車道，並
    得暫時利用緊臨外側車道之車道超越前車；三、內側車道為
    超車道，但小型車於不堵塞行車之狀況下，得以該路段容許
    之最高速限行駛於內側車道」，高速公路及快速道路交通管
    制規則第8 條第1 項第1 款及第4 款亦有明文。依上述之規
    定可知，行駛高速公路時，如該路段最高速限每小時90公里
    ，則行駛速率低於每小時80公里之較慢速小型車，即應行駛
    外側車道，如欲超越前車，則應利用緊臨外側車道之車道（
    在三線車道路段應指中間車道）。
三、經查，異議人對於前述時間駕駛上開自小客車，行經國道10
    號公路東向16.6公里處之三線車道時，以每小時73公里之速
    度行駛於最內側之車道，且該路段最高速限每小時90公里之
    事實並不爭執，復有該自小客車違規照片2 張附卷可憑，縱
    異議人行駛當時係為超越前方車輛，核之上開說明，仍屬違
    反規定之駕駛行為。
四、綜上所述，異議人於高速公路上確有未依規定車道行駛之違
    規行為，從而，原處分機關依道路交通管理處罰條例第33條
    第1 項第1 款、第63條第1 項裁處異議人罰鍰新台幣5,000
    元，並記違規點數1 點，核無違誤；本件異議為無理由，應
    予駁回。
據上論斷，應依道路交通案件處理辦法第19條，裁定如主文。
中    華    民    國    95    年    12    月    25    日
                    交通法庭    法  官  林俊寬
以上正本證明與原本無異。
如不服本裁定應於送達後5日內向本院提出抗告狀。
中    華    民    國    95    年    12    月    25    日
                                書記官  蔡淑貞


司法院資訊處製作；財團法人民間司法改革基金會備份。
